臺灣新北地方法院民事裁定
111年度勞補字第120號
原      告  陳英睿  
訴訟代理人  林莅薰律師
被      告  慶良電子股份有限公司

法定代理人  簡聰明  
上列當事人間請求確認僱傭關係存在等事件，本院裁定如下：
    主  文
本件訴訟標的價額核定為新臺幣750萬元。
原告應於本裁定送達後5日內補繳第一審裁判費新臺幣2萬5,083
元，逾期未補正，即駁回原告之訴。
    理  由
一、依民事訴訟法第77條之13、第249條第1項第6款之規定，原
    告起訴應繳納裁判費，此為起訴合法要件，如未繳納，經審
    判長定期補正仍不補正者，法院應以裁定駁回之。再按以一
    訴主張數項標的者，其價額合併計算之。但所主張之數項標
    的互相競合或應為選擇者，其訴訟標的價額，應依其中價額
    最高者定之，民事訴訟法第77條之2第1項定有明文。次按因
    定期給付涉訟，其訴訟標的之價額，以權利存續期間之收入
    總數為準；期間未確定時，應推定其存續期間。但超過5年
    者，以5年計算，勞動事件法第11條亦有明文。確認僱傭關
    係存在事件，係就一繼續性法律關係存否發生爭執，核屬因
    定期給付或定期收益涉訟，依法自應就其權利存續期間之收
    入總額，核定其訴訟標的總額。
二、經查，本件原告起訴未據繳納裁判費，而其起訴聲明：㈠確
    認兩造間之僱傭關係存在。㈡被告應自民國110年4月5日起至
    原告復職日止，給付原告如起訴狀附表1所示之工資，暨自
    各期應給付翌日起至清償日止，按年息5％計算之利息。㈢被
    告應自110年10月30日起至原告復職日止，按月提繳如起訴
    狀附表2所示之勞工退休金至原告在勞工保險局設立之勞工
    退休金個人專戶。㈣被告應賠償原告新臺幣（下同）4,723元
    。經核前開請求均係以兩造間之僱傭關係存在為前提，且自
    經濟上觀之，其訴訟目的一致，不超出終局標的範圍，訴訟
    標的之價額，應擇其中價額較高者定之（最高法院95年度台
    抗字第64號裁定意旨參照）。揆諸前開說明，應以訴之聲明
    第一項確認兩造間之僱傭關係存在定之，又僱傭關係最長以
    5年計，而依原告主張資遣前之年薪為150萬元，故原告請求
    確認兩造間僱傭關係存在之訴訟標的價額應核定為750萬元
    （計算式：1,500,000元×5年＝7,500,000元），應徵第一審
    裁判費7萬5,250元。又依勞動事件法第12條第1項規定，勞
    工或工會提起確認僱傭關係或給付工資、退休金或資遣費之
    訴，暫免徵收裁判費3分之2，故原告僅應先繳納第一審裁判
    費2萬5,083元（計算式：75,250元×1/3＝25,083元；小數點
    以下四捨五入）。茲依民事訴訟法第249條第1項但書之規定
    ，限原告於本裁定送達後5日內補繳，逾期不繳，即駁回其
    訴。
三、爰裁定如主文。
中　　華　　民　　國　　111 　年　　5 　　月　　2 　　日
                  勞動法庭    法  官  黃繼瑜
以上正本證明與原本無異。
如不服本裁定關於訴訟標的價額之核定，得於收受裁定正本後10
日內向本院提出抗告狀，並繳納抗告裁判費新臺幣1,000元整。
中　　華　　民　　國　　111 　年　　5 　　月　　2 　　日
                              書記官  王元佑